【裁判字號】    89,訴,408
【裁判日期】    900313
【裁判案由】    公共危險等
【裁判全文】
臺灣花蓮地方法院刑事判決                          八十九年度訴字第四八號
    公  訴  人  臺灣花蓮地方法院檢察署檢察官
    被      告  丁○
    指定辯護人  本院公設辯護人  甲○
    被      告  己○○
                丙○○
                乙○○
右列被告等因公共危險等案件，經檢察官提起公訴（八十九年度偵字第二七四七號、
第二八四九號），本院判決如左：
    主  文
丁○被訴公共危險部分，無罪。
丁○被訴傷害及毀損部分，公訴不受理。
己○○、丙○○、乙○○被訴毀損部分，公訴不受理。
    理  由
壹、無罪部分
一、公訴意旨大略為：被告丁○於民國八十九年八月三日凌晨二時許，汽油二瓶至
    花蓮縣玉里鎮○○○街十三號己○○住處二樓房間潑灑準備縱火，因而認為被告
    丁○涉犯刑法第一百七十三條第一項、第三項的放火未遂罪嫌。
二、按犯罪事實應依證據認定之，無證據不得推定其犯罪事實。又不能證明被告犯罪
    者，應諭知無罪之判決，刑事訴訟法第一百五十四條、第三百零一條第一項分別
    定有明文。又「告訴人之告訴，係以使被告受刑事訴追為目的，是其陳述是否與
    事實相符，仍應調查其他證據以資審認」，「被害人之陳述如無瑕疵，且就其他
    方面調查又與事實相符，固足採為科刑之基礎，倘其陳述尚有瑕疵，則在未究明
    前，遽採為論罪科刑之根據，即難認為適法」，最高法院五十二年台上字第一三
    ○○號及六十一年台上字第三０九九號判例著有上述的見解可以參照。
三、本件公訴人認為被告丁○涉嫌觸犯刑法第一百七十三條第一項、第三項的放火未
    遂罪嫌，是以被害人己○○的指述，證人丙○○、乙○○的證述，以及扣案裝有
    汽油的保特瓶二瓶、沾有汽油的地毯、毛巾各一條，和照片多張作為起訴的主要
    依據。而被告丁○雖然承認在上述的時間有帶著裝汽油的保特瓶二瓶到己○○住
    處並潑灑在地上的事實，但是堅決否認有任何要準備放火的行為，辯稱：他到己○○家中時已有醉意，因為口渴才會帶著放在車上的保特瓶到己○○家，他並不
    知道保特瓶內裝的是汽油，直到和己○○拉扯時汽油潑出來他才知道保特瓶內裝
    的是汽油，他並沒有要放火的意思等語。
四、經本院調查後發現，被害人己○○只有在警訊時曾經指稱被告丁○在潑灑汽油後
    有要點火的樣子，但是己○○在偵查及本院審理中已經否認他在警訊中的指述，
    並表示他只有聞到汽油味，並沒有看到被告有拿打火機，保特瓶內的汽油是他和
    丁○在扭打中不小心潑灑出來的等語，本院認為己○○在警訊中指稱被告有「要
    點火的樣子」只是單純的推測之詞，並沒有進一步說明認定被告要放火的依據何
    在，而且又和他在偵查及本院審理中所作的供述有出入，這樣有瑕疵的指述實在
    難以作為對被告不利的認定，而證人即被害人己○○之妻丙○○，以及己○○的
    友人乙○○在警訊、偵查及本院審理中證述時也都表示看到時汽油已經潑灑在地
    毯上，被告丁○和被害人己○○正扭打在一起，但是他們都沒看見丁○有拿打火
    機等語，又扣案裝有汽油的保特瓶二瓶、沾有汽油的地毯、毛巾各一條，和照片
    多張也只能證實被告有帶著汽油到己○○家中，汽油並有潑灑到地毯等物的事實
    ，這些證據所能顯示的事實都和被告的辯解相符合，並無法進一步證實被告有預
    備放火或已經著手放火的行為，再參酌現場並沒有查扣到任何的火柴、打火機或
    其他可以點燃汽油的犯罪工具，來佐證被告預備放火的犯行。綜上所述，自然不
    能僅以被害人在警訊中有瑕疵的指述就作不利於被告的認定，因此，本院認為依
    據卷內的事證，並不足以證明被告有預備放火或放火未遂的犯行，此外，也查不
    到被告犯法的其他積極證據，來證明被告犯罪，依據上述說明，此部分自應對被
    告丁○為無罪之諭知。
貳、不受理部分
一、公訴意旨另以：(1)被告丁○基於傷害及毀損的故意，在民國八十八年十一月十三
    日上午六點鐘左右，持木棒至花蓮縣玉里鎮○○路三十八號張坤堯的住處，毆打
    張坤堯的身體並毀損張坤堯住處內的電視機、鋁門窗、電動玩具、玻璃等財物，
    以及張坤堯所有車號Ｎ九─０三七五號自用小客車的車窗玻璃，致使不堪使用，
    ；(2)己○○因不滿丁○在八十九年八月三日凌晨到其住處潑灑汽油一事，竟在同
    日上午五點鐘左右，夥同被告丙○○及乙○○，三人共同基於毀損的故意，持棒
    球棒到花蓮縣玉里鎮○○路○段二二四之三號丁○之妻戊○○所經營的撞球場，
    毀損撞球場的大門玻璃、球檯、電腦等物，致使不堪使用。因而認為被告丁○涉
    犯傷害及毀損罪嫌，被告己○○、丙○○、乙○○三人涉犯毀損罪嫌。
二、按告訴乃論之罪，告訴人於第一審辯論終結前，得撤回其告訴；又告訴乃論之罪
    ，其告訴經撤回者，應諭知不受理之判決。刑事訴訟法第二百三十八條第一項及
    第三百零三條第三款分別定有明文。
三、本件告訴人張坤堯告訴被告丁○傷害及毀損的案件，以及告訴人戊○○告訴被告
    己○○、丙○○、乙○○三人毀損的案件，起訴書認為被告係分別觸犯刑法第二
    百七十七條第一項及第三百五十四條之罪，依同法第二百八十七條前段及第三百
    五十七條之規定，須告訴乃論，茲據告訴人張坤堯及戊○○具狀表明撤回告訴，
    依照上述說明，此部分應為不受理判決之諭知。
據上論斷，應依刑事訴訟法第三百零一條第一項、第三百零三條第三款，判決如主文
。
本案經檢察官李子春到庭執行職務。
中     華     民     國      九十      年     三     月      十三      日
                                臺灣花蓮地方法院刑事庭
                                    法  官  陳雅敏
右正本證明與原本無異。
如對本判決不服，應於送達後十日內，向本院提出上訴狀。（應抄附繕本）告訴人或
被害人如對於本判決不服者，應具備理由請求檢察官上訴，其上訴期間之計算係以檢
察官收受判決正本之日期為準。
                                    法院書記官


司法院資訊處製作；財團法人民間司法改革基金會備份。
